Inventaris van het archief van de Dienst der Hydrografie en Taakvoorgangers, 1812-1981
Nationaal Archief, Den Haag
- Doos 31., 31
  Oud nummer: 165
  - Correspondentie betreffende diverse hydr. aangelegenheden, 1833-1856
- Doos 32., 32
  Oud nummer: 166
  - Correspondentie over verschillende hydr. aangelegenheden, 1899-1930
- Doos 33., 33
  Oud nummer: 167
  - Index correspondentie onderwerpen verdeeld van, 1875-1939
  - Correspondentie over proeven met luchtfotogrammetrie, 1919-1924
  - Ambtenaren hydrografie en personeel opnemingsvaartuigen, 1918-1945
  - Personeel hydrografie, 1935-1945
- Doos 34., 34
  Oud nummer:168
  - Prijsopgaven van het drukken van kaarten en boeken. Firma Mouton & Co, 1899-1920
  - Roeloffzen-Hübner & van Santen, 1901-1915
  - Joh. Enschede en Zonen, 1899-1915
  - S. Lankhout & Co en diverse, 1899-1912
- Doos 35., 35
  Oud nummer: 169
  - Processen verbaal van verdeling kaarten en boeken, 1903-1922
  - Bureau Cravure, 1920-1934
  - Overgang koperplaat naar offset, 1945-1946
- Doos 36., 36
  Oud nummer 170
  - BAZ correspondentie, 1914-1922
  - Magn.rozen op zeekaart, 1917
  - Geheime kaarten, 1917-1918
  - Proeven met foto's uit vliegtuigen, 1919-1921
  - Int. catalogus van Luymes, 1924-1931
  - Brieven van het hydrographic office Londen, 1914-1923
  - Aktiviteiten van cartogr. van de bel mbt Reorganisatie dienst centr. bureaux verbetering dienst radio BAZ, 1940-1945
- Doos 37., 37
  Oud nummer: 171
  - I.H.B. Circular letters, 1923-1929
  - Corr. Met directeuren over verkiezingen, 1919-1930
  - Brieven aan I.H.B., 1930-1940
- Doos 38., 38
  Oud nummer: 172
  - I.H.B. Conventional signs. aud. A 6 brevs in use bij principal countries, 1926
  - Brieven van het I.H.B., 1930-1933
  - Meeting gp. of experts to study adm & fin. problems, 1971
- Doos 39., 39
  Oud nummer: 173
  - Snellius expeditie, draad-echo-lodingen + bestek beschouwingen door F. Pinke, 1932
  - Lodingboekjes nr. 1, 10 en 20.
  - Nederlands Nw. Guinea, Astro's verstelle, 1936
  - Berichten en correspondentie over Astro's verstelle, 1959
  - Astr. pl. bep. Zd. Nw. Guinea nabij 141° OL. door R. Posthumus Meyes, 1893
- Doos 40., 40
  Oud nummer: 174
  - Zeevaartkundige tafels, correspondentie, 1912-1939
  - correspondentie, 1946-1958
  - Rapport v.d. commissie zeev. tafels, 1959
  - Herziening-correspondentie, 1959-1962
- Doos 41., 41
  Oud nummer: 175
  - Overeenkomst met Indonesië, 1950-1952
  - Handelswijze bij beëindiging overeenkomst, 1958
  - Opinie onderzoek naar gebruik Ned. Zeek. bij koopvaardij, 1958/1959
- Doos 42., 42
  Oud nummer: 176
  - Hydrographic newsletter vol I, II, III, 1963-1974
  - Some oceanographic and meteorological data of the southern north sea (special issue of the hydr. newsl.) CICAR, 1970-1973
- Doos 43., 43
  Oud nummer: 177
  - Artikelen uit kranten, tijdschriften, hydrocom periode, 1962-1964 en 1972-1980
  - Stafvergaderingsverslagen, 1976-1980
- Doos 44., 44
  Oud nummer: 178
  - Hydrografische opdrachten, 1970-1980
  - Jaarverslagen hydrografie, 1956-1960, 1967-1974, 1977-1981
  - Hydr. opdr. Suriname en Ned. Antillen, 1965-1972
- Doos 45., 45
  Oud nummer: 179
  - Hydr. opdrachten Suriname, 1965-1969
  - Ned. Antillen, 1970-1972
  - Het begin van de automatisering.
  - Hydrografische opdrachten Noordzee opnemers, 1976-1980
- Doos 46., 46
  Oud nummer: 180
  - Ontwerp Hr. Ms. Tydeman.
  - Historische overzichten. Stafeisen, 28 mei 1973
  - Stafdoelstelling en concept stafeisen.
  - Conflict met de bouw van een nationaal oceanografisch vrtg. (commissie Kordes).
  - Verslagen mbt het ontwerp. IZF onderzoek mbt inrichting werkdekken. Proeftocht en indienststelling. Foto's.
  - Algemene plannen uit de gehele ontwerpfase.
- Doos 47., 47
  Oud nummer: 186
  - 16 met de hand geschetse tekeningen van o.a. ankerplaatsen in Ned. Oost-Indië (Bibl.Def.GL70).
  - Zeilaanw. Makassar Bi. v. ParéParé (GL23), 1853
  - Zeilaanw. Str. Siberoet (GL53) 2x, 1877
  - Beschrijving van een kaart van de kust van Ned. Guyana, 1845
  - Toel. betr. een kaart van de Geelvinkbaai (GM29), 1866
  - Kort overzicht gesch.Hydr. in Ned.Indië va. 1821. Steffens, 1926
  - Correspondentie CHYD Suriname, Ned. Antillen, 1927-1948
  - She Bogos Surveyor, 1918
  - President IH conf. - persoonlijke aantekeningen van SBN Langeraar, 1967
  - Hydrografie tijdens WO II.
  - Orders van blijvende aard.
  - Kranten, tijdschriften, lezingen voor en na WO II.
  - Met Hr. Ms. Snellius op NAVADO III.
  - Stroomkaart (nr.1891) van de Westerschelde.
  - Wrakonderzoek, 1977
  - De ontw. van de scheepvaart in Suriname.
  - Een lezing door L.S. Silos.
  - De oprichting van de Ned. tak van de Hydr. Society.
- Doos 48., 48
  Oud nummer: 187
  - Correspondentie betreffende wereldtentoonstelling kol., zeev, en Vlaamse kunst- Antwerpen, 1930
  - Int. Koloniale tentoonstelling Parijs, 1931
  - Indische tentoonstelling Den Haag, 1932
  - Foto's van vooroorlogse werkzaamheden; personeelsfoto's voor en na WO II.
- Doos 49., 49
  Oud nummer: 215 t/m 220
  - Circulaires voor de zeemacht bundel 2 2011 t/m 2304.
  - Lezingen krijgsschool over hydrografie, 1927, delen I en II
  - Lezingen krijgsschool over hydrografie, 1932, deel I
  - Hydrografische opnemingen der Nederlandse zeegaten
  - Opname, 1908-1910
    195 - 201 en 210 - 214 zijn boeken; naar bibliotheek
- Doos 50., 50
  Oud nummer: 221 t/m 224
  - Becijferingen in gebruik bij het hydrografisch opnemen in Nederland en in Nederlands-Indië. Londen. 2x, 1944
  - Hydrografische becijfering, 1950, deel I en II
- Doos 51., 51
  - Hr. Ms. Willebrord Snellius, 15 oktober 1938, Onderzoek rif Liran (ben Timor).; Echolood MS XIV.
    IX K 7
  - Loodingsboekje Hr. MS. Willebrord Snellius, 1938, Rif LIRAN.
  - Gegevens opname Telok Goerita., Noordwestkust Timor, 1927
    IX K 12 abc.
  - Triangulatie register (Talaud eilanden).
    VIII H 4a
  - Journaal observatien enz. behorende bij trigonometrische opname en looding in het westervaarwater van Straat Madura 1864 en 1865.
    VII J 1c
  - Baken register No. VI Hr. Ms. Sumbawa, 1912 - januari 1914
    IV F 3a
  - Baken register Hr. Ms. Willebrord Snellius., westervaarwater Soerabaia, 1931; westervaarwater Makassar, 1931; Koetei delta.
    VII J 1a F 1
  - Praja-baai (Soembawa) GMS Merel augustus, 1936
    IX E 5
  - Hoekmeet en baken register II Gvt's Opn. Vtg. van Doorn, 1931-1933
    VIII H 4b II
- Doos 52., 52
  - [Geen titel...].
    IX H 3a
  - Plaatsbepaling baai Bal. Westkust Soemba, 1907
    IX G 3v
  - Triangulatieregister Noordkust Flores, 1908
    IX F 7a
  - Register hoeken Paleh-leh baai.
    VIII F 1c
  - Triangulayie Kwandang-baai.
    VIII F 1e
  - Triangulatie hoeken register Hirmanabaai Noordkust Celebes.
    VIII G 1a
  - Noordkust Celebes.
    VIII F 2
  - Hoekmeting register Noordkust Celebes, 1906
    VIII G 2
- Doos 53., 53
  - Hoekmetingen op groot Lae-Lae en golfbreker, 1920
    IX A 7
  - Kangeang Archipel, 1913-1921
    IX B 2u
  - Afschrift triangulatie Postiljon-eilanden.
    IX C 3a
  - Hoekmeet en bakenregister Zuidkust Timor opn. vrtg. Eridanus, 1926-1927
    IX K 5b
  - [Geen titel...].
    VIII A 1 t/m 4
- Doos 54., 54
  - Alor eilanden, Kambing, Loran en Zelan, 1921-1922
    IX K 3b2
  - Hoekmeet en bakenregister Spermonde Archipel Gvt's Opn. Vrtg. Van Doorn, 1930
    VIII C 6a
  - Opname Temoekoes, 1938-1939
    IX D 15
  - Opneming van het eiland Komba door Hr. Ms. van Doorn, 1909
    IX H 5u
  - Triangulatie Piek (hoogste punt Toreneiland).
    IX G 3a
  - Meet en bakenregister der opname noordkust Timor Hr. Ms. Sumbawa, 1921
    IX K 2
  - Triangulatie register Hr. Ms. Sumbawa, 1921
    IX K 2a 2
- Doos 55., 55
  - Triangulatie-journaal Karimon. Djawa eilanden, 1887
    VII D 1 H
  - Kladschrift. Krakataurif.
    VII B 14
  - Triangulatieregister Straat Flores, Adonare, Solar en Lomblen Hr. Ms. van Doorn, 1908
    IX H 5b
  - Gouv.opn.vrtg. Eridanus. Bergenboek zuidkust Timor.
    IX K 5c
  - Hoekmetingsregister Z.W. kust Soemba, 1907, 1909, 1910
    IX G 3c
  - Hoekmetingen te Benoa en Banjoewangi, 1925
    IX D 12, IX D 14
  - Hoekregister Lombok en Sumbawa, 1903
    IX E 1a
  - Hoekmetingsregister noordkust Flores, 1908
    IX F 7c
  - Triangulatie register Soembawa, N-kust, Tg Perapat, Saleh baai, Tg Batoe Poetih, Bima baai, 1949
    IX E 2a
  - Hoekregister Saleh baai.
    IX E 2b
  - Triangulatie en hoekmetingregister zuidkust Soembawa.
    IX E 3a
- Doos 56., 56
  - Baken en hoekmeetregister Reede Cheribon tot om de oost SS. Orion, 1927
    VII c7
  - Straat Flores, Adonare, Solar en Lomblen. Hr. Ms. van Doorn, 1908, 1909
    IX H 5d
  - Triangulatieboekje 3 N.O. kust Borneo, 1902
    VI E 1a
  - Hoekmeetregister Hr. Ms. Havik opname drempel westgat, 1909
    VII J 1g1
  - Triangulatie behouden passage en blimbingbaai.
    VII B 1a
  - Kust-journaal betreft het vaarwater ten westen van Soerabaia tot Oedjong-Pangka, opname, 1879
    VII J 1e 2
  - Triangulatie register Straat Linta-Kolo.
    IX F 2a
  - Triangulatie en hoekmetingsregister Noordkust Soemba.
    IX G 2a
  - Hoekmetingsregister Straat Sapéh.
    IX F 1b
  - Triangulatie register Straat Sapeh Soembawa.
    IX F 1a
  - Hoekmetingsregister Straat Linta Kolo.
    IX F 2b
  - Triangulatie en Bakenregister opneming Hr. MS. Java, 1899, Golf van Timor en Noordkust Celebes.
    VIII G 2j
- Doos 57., 57
  - Triangulatie der Boeloegang-rivier Hr. Ms. opn. vrtg. Macasper, 1902
    VI E 1pp.
  - Hoekmeetregister Straat Laoet vaarwaters ten oosten en ten westen van Sawangi door Hr. Ms. Soembing, 1898
    VI B 2a1
  - Triangulatie en baak register van de opname Pare Pare-Mandar Hr. Ms. van Gogh, 1901
    VIII D 2d
  - Opname Saraä Ketjil, 1939
    VII H 3
  - Hoekmeet en bakenregister Sangir en Talaud I opn. vrtg. Van Doorn, 1928
    VIII H 4b1
- Doos 58., 58
  - Opneming kleine Paternosters hoekmetingregister en berekeningsboek, 1892
    VI B 7a
  - Opn. vrtg. Gemma loodingsregister Balik Papan baai, 1947
    VI C 9
  - Register II Triangulatie en loodinen van Boedjangka tot voorbij de Kelai-rivier. Sokkan drempel tot Baroe passage. Controle Lingardvaarwater, 1929
    VI D 6b
  - Opname Caspar-straten door Hr. Ms. opn. vrtg. Hydrograaf berekeningen, 1874-1876
    VI F 1c
  - Opn.vrtg. Gemma loodingsregister. Hadji-bank, 1947
    VI D 10
  - Register I Triangulatie en loodingen van tg Tremas tot Sapinang Besar, 1929
    VI D 6a
  - Baken en hoekmeet register opname Boenjoe, 1928
    VI E 4c
  - Triangulatie register opname Boenjoe, 1928
    VI E 4a
  - Triangulatie register (scheepscijferboek) Kloempangbaai Hr. Ms. van Gogh, 1923
    VI B 10 A
  - Register III triangulatie en loodingen riviergedeelte ten noorden van Baroe.
    VI D 6c
  - Register hoekmeteningen opname N.kust Java, 1883-1884
    VII C 1c
- Doos 59., 59
  - Peilschaal Pelarang, 1934
    VI C 7e
  - Peilschaal Pelarang, 1934
    VI C 7a
  - Opname duizend eilanden door Hr. Ms. Hydrograaf, 1844-1886
    VII B 3b
  - Scheepstriangulatie Pollun, 1929
    VI E 5c + VI E 5b + VI E 5a
  - Opname Caspar-Straten door opn. vrtg. Hydrograaf triangulatie, 1874-1876
    IV F 1a
  - [Geen titel...].
  - Opname Linkas, 1928
    VI E 5d
  - Triangulatie register opname Berouw- en Sangkoelirangrivier, 1930
    VI C 5a
  - Triangulatie register opneming Laurot eilanden, 1947
    VI B 4a
  - Hoekmeting register opneming zuidoostkust Borneo met de eilanden Laoet en Seboekoe, 1889-1892
    VI B 1a
  - Opneming zuidoostkust Borneo met de eilanden Laoet en Seboekoe. Berekeningsboek, 1889-1892
    VI B 1b
  - [Geen titel...].
    VI C 6a
  - Ligging Straat Karimata.
    IV G 2a
  - [Geen titel...].
    VI C 7b
- Doos 60., 60
  - Triangulatie-boekje kruisboot.
    VI D 1f
  - Meet-register opname Berouw en Sangkoelirangrivier, 1930
    VI C 5b
  - Meet- en loodingsboek opname Sampitrivier, 1939
    IV K 10
  - Opname Balikpapan, 1947
  - Loodingsboekje no. VIII + meetboekje no. IV Balikpapanbaai, 1947
  - Triangulatie-boekje II Boeloergau-rivier.
    VI E 1e
  - Triangulatie II Bajor.
    VI C 2h
  - Triangulatieboekje Koeteirivier Berou, 1898
    VI C 2j
  - Hoek register van de opneming Laurot-eilanden.
    VI B 4b
  - Triangulatie boekje Molara Makappau.
  - Triangulatie boekje NO-kust Borneo Moeara Kasfei, 1902
    VI D 1g
  - Triangulatie boekje NO-kust Borneo Hr. Ms. Macasfer, 1901
    VI D 1a
  - Triangulatie boekje Salinbatoe rivier, 1903
    VI E 1f
  - Triangulatieregister 1905-1906 opn. vrtg. van Doorn Boeroeng eilanden W.kust Borneo, Natoena eilanden, Tanbelan eilanden en Watas eilanden.
    IV C 1a
  - Triangulatie en hoekmetingregister betreffende de opnemingen van Hr. Ms. Koetei, 1903
    IV H 1a
  - Hoekmetingen en triangulatie opname N. Kust Java door Hr. Ms. Melvill van Carnbee, 1883-1884
    VII C 1a
  - Triangulatie register N. kust Java Straat Madura door Hr. Ms. Melvill van Carnbee, 1888
    VII F 1a
- Doos 61., 61
  - Peilschaal te monding Kota waringen rivier z.kust Borneo door hr. ms. Lombok, 1908
  - Peilschaal te Soengai Aroe Tobal Z.kust van Borneo door Hr. Ms. Lombok, 1907
  - Peilschaal te Djelai monding rivier Z.kust Borneo door Hr. Ms. Lombok, 1908
  - Triangulatie boekje Hr. MS. Macasser. Straat Laut, 1901
    VI B 2c5
  - Triangulatie van Tg. Aroe- Tg. Batoe, 1899
    VII B 3a
  - Triangulatie Bank van Borneo, 1895
    VI B 6a
  - Triangulatie van Djawa- Aroe, 1898-1899
    VI C 1a
  - Triangulatie bank Koeteirivier, 1930
    VI C 2b
  - Hoekmeting Mahakam-rivier.
    VI C 2c
  - Koeteirivier schip no. 1.
    VI C 2d
  - Basismeting Samarinda.
  - Triangulatieboekje I. Kwalla Sanga Sanga, Koeteirivier, 1898
    VI C 2e
  - Triangulatieboekje II. Kwalla Sanga Sanga, Koeteirivier, 1898
    VI C 2f
  - Triangulatie Bajor.
    VI C 2g
  - Triangulatieboekje Sangkoelriang Bi-Hk Mangkalihat door H.M. Macasser, 1900
    VI C 3a
  - Triangulatie Berouw- rivier No. III kluisboot.
    VI D 1e
  - Hoekmeet- en bakenregister Beraoe rivier O. kust Borneo.
    VI D 5e
  - Peilschaal-register opname Beraoe-rivier door de N.V. Koninklijke Paketvaart-Maatschappij, 1940
    VI D 9
  - Triangulatie boekje Boeloergau-rivier.
  - Triangulatieboekje Tijgereilanden, 1903
    X B 3a
  - Triangulatieboekje Golf van Boni van Badjoa-Siewa, 1903-1904
    X C 2a
  - Triangulatie Straat Boeton.
    X D 1b
  - Loodingsboekje I+II+III Balikpanpan, 1947
    6x
  - Hoekmetingsregister N. kust Java Straat Madura door H.M. Melvill van Carnbee, 1888
    VII F 1b
  - Trigonometrische opname van de Straat Madura, 1872
    VII J 1d
- Doos 62., 62
  - Peilschaalboekje I+II+III Palos Bi., 1899
  - Peilschaalboekje I+II Pagai eilanden, 1917
  - Peilschaalboekje Bengkoenat en Belantoeng baai, 1920
  - Loodingsregister opname Tamiang-rivier, 1932
    II E 13a
  - Opname der monding Soengei ijoe. Tamiangrivier, 1932
    II E 13b
  - Opname Rokangeul, 1932
    II G 5
  - Berghoogten Karimata. opn. vrtg. Orion, 1929
    IV G 10
  - Stroomwaarnemingen Barito-geul, 1929
    IV K 12
  - Triangulatie in Straat Tana Kéké, 1895
    VIII C 1a
  - Hoekmeting Journaal zuidwest kust Celebes.
    VIII C 1c
  - Triangulatieboekje Reede Makasser.
    VIII C 2d
  - Rondmetingen noordervaarwater naar Hangkasar, 1896
    VIII C 3a
  - Triangulatie boekje Noord west gedeelte Spermunde archipel, 1900
    VIII C 3i
  - Triangulatie Hk Rangas, 1900
    VIII D 3a
  - Triangulatie Mamarojae Tipor baai, 1899
    VIII D 3b
  - Triangulatie Tipor baai- Pasang Kajoe, 1899
    VIII D 3c
  - Triangulatie Pasang Kajoe- Mapida, 1899
    VIII E 1a
  - Triangulatie Palos baai.
    VIII E 1b
  - Triangulatie I van de NW kust Celebes hoek Kandi tot Palos baai, 1900
    VIII E 2a
  - Triangulatie II van de NW kust Celebes hoek Kandi tot Palos baai, 1900
    VIII E 2b
  - Triangulatie III van de NW kust Celebes hoek Kandi tot Palos baai, 1900
    VIII E 2c
  - Triangulatieboekje Reede Bontkain zuidkust Celebes, 1904
    X B 1a
  - Triangulatieboekje Salajar.
    X B 2b
  - Triangulatieboekje No. 2 Salajar.
    X B 2c
  - Triangulatieboekje Westkust Golf van Boni Sandjai, 1903
    X C 1a
  - Triangulatieboekje Westkust Golf van Boni Paloppo, 1903
    X C 3a
  - Triangulatieboekje Golf van Boni van Sopangbaai t/m Mengkoka baai hoek Tawari.
    X C 4a
  - Triangulatieboekje Golf van Boni Mengkoka baai.
    X C 4b
  - Bakenboekje Golf van Boni H.M. Borneo.
    X C 8h
  - Triangulatie Straat Boeton.
    X D 1a
  - Boekje voor gemeten hoogten Straat Boeton.
    X D 1c
  - Triangulatieboekje Straat Wawoni, 1901
    X D 2a
  - Bakenregister en triangulatieregister opname Raha (Goeroekan-Straat Boeton), 1915
    X D 19j
  - Triangulatieboekje Straat Peling, 1906
    X E 3s
  - Triangulatie Straat Peling, 1906
    X E 3t
  - Triangulatieboekje Golf van Tomini, 1905
    X E 3u
- Doos 63., 63
  - [Geen titel...].
    V 2. 1936-1939
  - Register der becijfering betreffende de opname van de Golf van Boni NO gedeelte, 1908
    X C 8j
  - Becijfering N. Guinea door Hr. Ms. Tydeman, 1920-1923
    X D 25
  - Baakregister opneming Tg Sawah tot Hk Nederburgh Hr. Ms. Tydeman, 1931-1932
    X D 26x
  - Triangulatie register Golf van Tomini opn. vrtg. van Doorn, 1929-1930
    X F 2i
- Doos 64., 64
  - Cijferboek Bali, 1904
    X B 6a
  - Loodingsregister 's Cj.K.S. Telegraaf, 1916
    Va
  - Ankersnelliëregister No. 3 Opaldi, 1930-1931
    V 6
  - Sloepenlijsten opname Oostkust Sumatra en Opaldi opn. vrtg. Orion, 1929-1931
  - Loodingsregister No. 6 Pamanoekan, Riouw & Lingga Archipel opn. vrtg. Hydrograaf, 1938-1939
    V e
  - Register Ankersnellü Opaldi Riouw- & Lingga Archipel. Opn. vrtg. Hydrograaf, 1938-1939
    V f
- Doos 65., 65
  - Triangulatie register Riouw & Lingga Archipel Melvill van Carnbee, 1894-1899
    III B 1a
  - Bakenboek Oost kust Sumatra. Riouw & Lingga Archipel uittreksel uit baken en hoekmetingregister oostkust Bintang. Melvill van Carnbee, 1893-1898
    III B 1f
  - Opname Duizend-eilanden kustlijn journaal, 1884-1886
    VII B 3g
  - Journaal van hoekmetingen en peilingen opname Straat Banka en N. kust Banka, 1860-1863
    III E 1c
  - Dreg en lodingsregister Straat Banka nabij Muntok R.O.V. Gandeng, 1950
    III E 18b
  - Hoekmeting en triangulatie register opneming der Banjoe Asin tot de Lalanrivier, 1897
    III F 2a
  - [Geen titel...].
    III F 6
  - Berekening boek Z.O. kust Sumatra. opn. vrtg. Blommendal, 1888-1889
    III G 1a
  - Opname ZO kust Sumatra tot Straat Bangka, 1888
    III G 1b
  - Loodingsregister no. 1 Toelang Bawangrivier, 1903
    III G 2d
- Doos 66., 66
  - Register der gemeten hoeken tevens bakenregister Riouw en Lingga archipel blad II Hr. Ms. Blommendal en Hr. Ms. van Gogh, 1896-1900
    III C 1a
  - Triangulatieregister Riouw en Lingga Archipel blad II oostkust Sumatra Hr. MS. Blommendal en Hr. Ms. van Gogh, 1899-1900
    III C 1b
  - Register der gemeten hoeken tevens baken en peilschaalregister Riouw en Lingga archipel blad II oostkust Sumatra Hr. Ms. opn. vrtg. van Gogh, 1900-1901
    III C 1e
  - Register der verbeterde hoeken Riouw en Lingga archipel blad II oostkust Sumatra Hr. Ms. Blommendal en Hr. Ms. van Gogh, 1899-1900
    III C 1f
- Doos 67., 67
  - Triangulatie register Riouw en Lingga archipel blad II, 1897-1899
  - Lodingsregister No. 1, 2 en 3 Langsa-Baai, 1950
    II E 14
  - Loodingsboekje betreffende Banka, 1941
    III E 16
  - Opname der Palembang-rivier, 1899
    III F 1a
  - Opname der Palembang-rivier, 1899
    II. III F 1b
  - Opname register III der Palembang-rivier.
    III F 1c
  - Opname register IV der Palembang-rivier, 1899
    III F 1d
  - Peilschaal Banjoe Asin, 1897
    III F 2d
  - Peilschaalwaarnemingen der Banjoe Asin tot de Lalan rivier door Hr.Ms. Pontianak, 1897
    III F 2e
  - Triangulatie register Palembang-rivier, 1913
    III F 4b
  - Bakenjournaal Bik, 1900
    VII J 1j 2
- Doos 68., 68
  - Triangulatie register O. kust Sumatra blad III door Hr. Ms. Melvill v Carnbee, 1891-1892
    II F 1a
  - Hoekmetingregister O. kust Sumatra blad III door Hr. Ms. Melvill v Carnbee, 1891-1892
    II F 1b
  - Bakenregister O. kust Sumatra blad III door Hr. Ms. Melvill v Carnbee, 1891-1892
    II F 1c
  - Hoekmetingregister O. kust Sumatra blad V door Hr. Ms. Melvill v. Carnbee, 1893-1894
    II H 1b
  - Triangulatieboek O. kust Sumatra blad V door Hr. Ms. Melvill van Carnbee, 1893-1894
    II H 1a
  - Schets Siak-rivier boven siak sri indrapoera.
    II H 4a
  - Hoogte berekeningen van groot-Karimon en omliggende eilanden O. kust Sumatra blad VI door opn. vrtg. Blommendal, 1893-1896
    II J a b
- Doos 69., 69
  - Becijfering der hoofdbakens Riouw Lingga Archipel door Hr. Ms. Melvill van Carnbee., Boek I
  - Triangulatie register Reede Riouw door Hr. Ms. Melvill van Carnbee, 1894-1899
    III B 1c
  - Becijfering der hoofdbakens Riouw Lingga Archipel door Hr. Ms. Melvill van Carnbee., Boek II
    III B 1e
  - Hoekmeting register binnen en buitenreede van Riouw door Hr. Ms. Melvill van Carnbee, 1894-1898
    III B 1g
  - Snijdingen en hoogten Riouw Lingga Archipel Hr. Ms. Melvill van Carnbee, 1894-1898
    III B 1k
  - Plaatsbepaling van het Admiraal-Stellingwerf-rif Riouw Lingga Archipel door Hr. Ms. van Gogh, 1900
    III B 3f
  - Baken- en hoekmeetregister SS Orion en Sirius. Straat soenda, Zutphen eilanden, zuidkust Java, Noord Sumatra, troebaai en Straat Banka bij Daon, 1922-1926
    II B 33b
  - Loodingsregister opn. vrtg. Hisp. Zeeman opname Koeala Nioer (Djamai) oostkust Sumatra, 1936
    III C 5
  - Opn. vrtg. Stavores, 1873
  - Peilschaal loodingen ten noord oosten Tanjong Paniobang.
    III E 3
  - Loodingen Mondong-eilanden-Nangka eilanden, 1925
    III E 9a
  - Triangulatie-hoekmeet-en cijferregister heropname Straat Banka-Melvill-bank en bank bank bij Daon door SS. Sirius, 1926
    III E 10
  - Plaatsbepaling punt Pal Noordkust Soemba, 1906
    IX G 2d
  - Loodingsregisters Pono rivier, 1938
    IX J 8
- Doos 70., 70
  - Hoekmeetregister Riouw en Lingga archipel. Melvill van Carnbee, 1894-1898
    III B 1i
  - Baken register Djambi-rivier.
    III C 4a
  - Triangulatieregister zuidkust Timor, 1926
    IX K 5a
  - Allied Geographical Section; Southwest pacific area; Terrain Study no. 83; MENADO (celebes), 11 september 1944
    copy no. 1220, 1221, en 1222
- Doos 71., 71
  - Allied Geographical Section; Area Study of Southwest New Guinea; Terrain Study No. 55, 16 April 1943
    copy no. 503 en 504
  - Triangulatieregister Riouw en Lingga rivier Melvill van Carnbee, 1894-1899
    III B 1b
  - Hoekmetingregister 2 Riouw en Lingga rivier Melvill van Carnbee, 1894-1898
    III B 1h en j
- Doos 72., 72
  - Allied Geographical Section; Southwest Pacific Area; Terrain Study no. 87; area study if Tanimbar Islands; Netherlands East Indies, 30 June 1944
    copy no. 43, 44, 45 en 46
- Doos 73., 73
  - Allied Geographical Section; S W P A; Special Report No. 82; Central Celebes, 10 september 1945
    copy no. 10, 11 en 12
- Doos 74., 74
  - Hoekenboek Oost kust Sumatra, 1885-1886
  - Terreinbeschrijvingen N.O.I.
    Z.G.
  - Sumatra, Coast en rivers II, 1944
- Doos 75., 75
  - Allied Geographical Section; Southwest Pacific Area; Terrain Study No. 61; Area Study of Northeastern; Netherlands New Guinea; and Geelvink Bay, 27 july 1943
    copy no. 171, 180 en 215
  - Allied Geographical Section; Southwest Pacific Area; Terrain Study No. 79; Area Study of Radja Ampat Group, 12 april 1944
    copy no. 508, 509 en 510
- Doos 76., 76
  - Headquarters commander in chief Netherlands forces in the east (B.S.O.); Colombo; Islands around Sumatra.
    copy no. jc
  - Sailing directions N.E.I., 1936
    ZKT 17
  - Sailing directions - (Part II) North-East New Guinea Area; North coast of new guinea; (siar harbour to dutch border); Bismarck Archipelago; Admiralty islands; Hermit Islands; Ninigo Group.
    copy nr. 183
- Doos 77., 77
  - Peilschaal boekjes Blimbing-baai, 1920, I, II, III en IV
  - Peilschaalboekjes Kaoer-Gading (ankerpl) 1920 Benoa, 1919, I, II, III, IV, V en VIII